# 前期增资没有验资，本次增资如何出具验资报告

提问人：a1486631538 时间：2016-06-29 23:21:40
公司前两次增资均未验资，此次增资想出具验资报告，请问本次增资的验资报告该如何出具，报告中该如何描述前两次增资情况？谢谢！

回答人：chenyiwei
首先要明确本次验资的审验工作范围。一般情况下，基于风险控制的考虑，不建议对前两次出资一并纳入本次审验范围，特别是当前两次出资距今已有较长时间的情况下。如果采用这种方式，则验资报告中仅表述本次出资的到位和账务处理情况，同时在验资报告说明段和验资事项说明中披露历史出资情况时，明确说明前两次出资未经过验资的事实。